# 集团公司的合并抵消业务

提问人：蒲公英 246 时间：2015-04-07 16:13:39
陈版主你好！有以下问题，麻烦您帮忙指导一下，谢谢！ 1 、实务中，集团审计最后的合并报表及合并报表的附注，我看同事是找专门的一个人把各子公司的粘贴到一起之后，再在表中进行加计汇总，或者是负责各子公司审计的审计员轮流在一个表里粘贴，最后集团负责的进行加计。总感觉这两种方法都比较麻烦，请问您：像那种大型的集团公司在最后做合并的时候，都采用什么方法啊？ 2 、除了正常业务的分录调整之外，我对那些复杂业务调整，或者涉及到前期的调整及现金流量表的调整都比较迷茫。您能推荐几本关于审计实务调整的书籍吗？ 3 、集团与各子公司之间，或者各子公司之间的关联方交易，及最后集团的合并抵消，如果各个公司的核算不是特别规范，那么工作量会非常大。据说有一些公司，最后关联方交易是对不上的，但是急于出报告，最后只能挤平了。请问您：
如何比较准确的寻找关联方交易并进行抵消啊？ 谢谢！

回答人：chenyiwei
1 、不同公司和项目组都有各自的操作习惯，一般中小企业项目使用Excel做合并多见，大型集团项目就需要使用专门的合并报表软件，目前似乎是久其软件用的比较多。 3 、最好的方法自然也是信息化处理，我知道一些大集团专门为了内部管理和财务报告目的开发内部对账系统的，，包括核对往来余额和发生额，以及内部交易的发生额等。